【裁判字號】    89,上訴,680
【裁判日期】    890614
【裁判案由】    強盜
【裁判全文】
臺灣高等法院臺中分院刑事判決              民國八十九年度上訴字第六八○號
    上  訴  人
    即  被  告  丙○○
    選任辯護人  康春田
右上訴人因強盜案件，不服臺灣彰化地方法院中華民國八十九年二月二十四日第一審
判決（民國八十九年度訴字第七號，起訴案號：臺灣彰化地方法院檢察署民國八十八
年度偵字第七五一四號），提起上訴，本院判決如左：
    主      文
上訴駁回。
    事      實
一、丙○○意圖為自己不法之所有，於民國（下同）八十八年七月十八日上午八時三
    十分許，在彰化縣社頭鄉果菜市場東側，竊取乙○○○所有放置於其車牌號碼Ｋ
    ＶＱ─三六六號機車置物箱內之皮包一只（內有現金新台幣十萬一千五百元及證
    件）及以塑膠袋裝之現金新台幣（下同）四千七百元，得手後欲騎乘其所有之車
    牌號碼ＨＦＲ─九九一號機車逃離現場時，為乙○○○即時發現，乙○○○遂大
    喊抓賊，並以雙手抓住丙○○之機車，丙○○一時心慌，將所竊得之皮包及以塑
膠袋裝之現金分別丟棄路旁，並為脫免逮捕，當場以機車將乙○○○拖行數公尺
    ，致乙○○○左右膝部均受有瘀血、擦傷，右手背亦受有瘀血傷，幸經路人報警
    ，丙○○始為警當場逮捕。
二、案經被害人乙○○○訴由彰化縣警察局田中分局報請臺灣彰化地方法院檢察署檢
    察官偵查起訴。
    理      由
一、訊據上訴人即被告丙○○矢口否認有何右揭犯行，辯稱：伊並沒有偷的意思，係
    （被害人）機車擋住伊，伊是要搬動時被害人置物箱開了，東西掉出來，伊要撿
    時，被害人就喊叫，伊怕了就跑了，被害人就騎機車自後方追來拉我，二人就摔
    倒，伊亦無對被害人施強暴的意思云云。被告辯護人並聲請傳喚被害人乙○○○
    。惟查：右開犯罪事實，業據上訴人即被告丙○○於警局初訊時供承不諱，被害
    人乙○○○亦於警訊時陳稱：當時伊要到伊機車上取錢包，正看見丙○○坐在他
    所有之機車上已竊取伊的皮包，伊就大喊抓賊並用雙手捉到丙○○之機車，丙○
    ○不顧伊的安全，用機車拖倒伊約十公尺之遠，使伊身體受傷等語（詳見警卷第
    六頁），另目睹當時情況之證人江東輝亦於警訊中證稱：．．．．，（伊）在轉
    彎處發現一女子拉著一部重機車（車號ＨＦＲ─九九一，丙○○所有），並喊叫
    著抓賊、抓賊，該重型機車拖著該女子，一直騎到距我所駕駛車子約二公尺始停
    下來等語（見警卷第七頁），是被告主客觀上確有行竊之故意與犯行，且當被害
    人捉住被告之機車時嘴裡還大聲喊叫抓賊、抓賊，被告於騎乘機車逃跑時又如何
    能諉稱不知被害人已捉住其機車，其主觀上並無對被害人施強暴之意思？被告上
    開所辯，要係臨訟諉卸刑責之詞，洵無可取，而上開調查證據之聲請，亦核無必
    要，此外，復有被害人乙○○○所立具之贓物認領保管收據一紙附卷可稽，且被
    害人乙○○○因被告施行強暴行為受傷，亦有診斷證明一紙在卷可資佐證，本案
    事證已臻明確，被告犯行至堪認定，應依法論科。
二、按上訴人即被告行竊，因脫免逮捕，當場施以強暴行為，核其所為，係犯刑法第
    三百二十條第一項、第三百二十九條、第三百二十八條第一項之準強盜罪。被告
    為脫免逮捕而拉傷告訴人乙○○○之行為，為其施行強暴行為之當然結果，不另
    論罪。原審因依上開法條，爰審酌被告於白晝行竊，又為因脫免逮捕，當場傷害
    被害人，所生之危害非輕，本應予從重量刑，惟被告事後已與被害人達成和解，
    且獲得被害人之原諒，此有和解書乙紙附卷足憑，顯見其良心尚非泯滅，暨其品
    行、犯罪之動機、目的、手段等一切情狀，從輕量處有期徒刑三年一月，以示懲
    儆，認事用法及量刑均無不當，上訴意旨，仍執陳詞，指摘原判決不當，非有理
    由，應予駁回。。
三、據上論斷，應依刑事訴訟法第三百六十八條，判決如主文。
本件經檢察官甲○○到庭執行職務。
中      華      民      國    八十九     年      六       月    十四    日
                                  臺灣高等法院臺中分院刑事第六庭
                                        審判長法  官  李  文  雄
                                              法  官  沈  應  南
                                              法  官  陳  嘉  雄
右正本證明與原本無異。
如不服本判決應於收受送達後十日內向本院提出上訴書狀，其未述上訴之理由者並
得於提起上訴後十日內向本院補提理由書（均須按他造當事人之人數附繕本）。
                                              書記官  王  麗  英
中      華      民      國    八十九     年      六       月    十五    日
            Ｏ


司法院資訊處製作；財團法人民間司法改革基金會備份。
